Gustavo Abílio Oliveira Coelho

Endereço: Rua Pajé Nº 195 – Adhemar Garcia – Joinville – SC Fone: (47) 8480-8590 / (47) 3454 -4599 Data do Nascimento: 10 /11/1965

Disponibilidade para mudança de Cidade

gaoc357@gmail.com

-- Objetivo Profissional --

Infraestrutura em Redes de Computadores; Projetos de Redes de Dados Analista de Suporte ou afins

-- Formação Acadêmica / Habilidades --

- Curso Superior: Redes de Computadores IESVILLE (Instituto de Ensino Superior de Joinville). Concluido: 2006.
- Pós Graduação em Formação para Docente do Ensino Superior -IESVILLE (Instituto de Ensino Superior de Joinville). Concluido: 2008.
- Conhecimento Cisco e HP.
- **INSTRUCTOR CCNA** Cisco Networking Academy.

My ID: 6019728

- CCNA-1: Networking Basics;
- CCNA-2: Routers and Routing Basics;
- CCNA-3: Switching Basics and Intermediate Routing;
- CCNA-4: WAN Technologies.
- INSTRUCTOR CCNP Cisco Networking Academy
 - CCNP-1: Routing;
 - CCNP-2: Switch.
 - CCNP-3: Tshoot

INSTRUCTOR CCNA SECURITY - Cisco Networking Academy

Ameaças em segurança de redes; Segurança em dispositivos de redes; Autenticação, autorização e contabilidade; Implantação de tecnologias de Firewall; Implantação de sistemas de prevenção de intrusão; Segurança em redes locais; Sistemas de criptografia; Implantação de redes privadas virtuais; Gerenciando a segurança de redes.

- Vasto Conhecimento nos Switches HP IOS ComWare:
- Projetos para cabeamento estruturado;
- Projetos LAN e WAN para Alto Desempenho em Redes Corporativas;
- Segurança via Autenticação para Redes Hibridas
- Idiomas:

- Inglês: Leitura e Escrita: Avançada; Oral:Intermediário;
- **Espanhol:** Leitura e escrita: Avançada; Oral: Avançada;
- Libras: Conversação: Fluente; Trabalhos realizados como intérprete (oral/sinal – sinal/oral).

-- Resumo das Qualificações --

CERTIFICADO INSTRUTOR CISCO PARA O CCNA, CCNP ROUTING, CCNP SWITCH E CCNP TSHOOT, CCNA SECURIRY.

GESTÃO DE TI; COM MAIS DE 20 ANOS DE EXPERIÊNCIA EM DESENVOLVIMENTO DE ALTO DESEMPENHO NA INFRAESTRUTURA DE REDES.

MAPEAMENTO DE ENDEREÇOS LÓGICO PARA REDES DE MÉDIO E GRANDE PORTE.

CONHECIMENTO EM SERVIDORES COM SISTEMA OPERACIONAL WINDOWS e LINUX.

CONFIGURAÇÃO DE ATIVOS DE REDE COM ENFASE EM EQUIPAMENTOS CISCO, HP, MIKROTIK E ALGUNS APPLIANCES.

CONHECIMENTO EM ADMINISTRAÇÃO DE LAN E WAN (MPLS E VPN).

CONHECIMENTO EM COMNICAÇÃO WAN VIA RÁDIO;

GRANDE CAPACIDADE DE MOTIVAÇÃO, INOVAÇÃO E TRABALHO EM EQUIPE;

IMPLANTAÇÃO DE NORMAS E METODOS PARA O DESENVOLVIMENTO DE TAREFAS:

ÁREA DA DOCÊNCIA COM MAIS DE 23 ANOS DE EXPERIÊNCIA (Profissional, Técnico e Superior, todos na área de T.I), DIVERSOS CURSOS MINISTRADOS QUE VAI DESDE A COMPUTAÇÃO GRÁFICA, PROGRAMAÇÃO PHP, BANCO DE DADOS ATÉ AS PREPARAÇÕES PARA CERTIFICAÇÕES CCNA, CCNP (ROUTING, SWITCH E TSHOOT) e CCNA SECURITY.

-- Experiência Profissional --

Empresa: TIGRE S/A. Tubos e Conexões Cargo Ocupado: Administrador de Redes

Período: 03/2013 a 05/2017

Atividades desenvolvidas:

Responsável pela administração dos Ativos e passivos de rede de todas as unidades do Brasil e do exterior do Grupo Tigre e Tigre ADS. Implantação da

comunicação WAN (MPLS e VPNs) juntos às operadoras. Reestruturar as unidades da Tigre Rio Claro - SP, Tigre Castro — PR, Tigre ADS Antofagasta - Chile, Tigre ADS Lampa — Chile, Tigre Lurin — Peru, Tigre Lambaré — Paraguai. Nessa reestruturação foi efetuada a troca de endereçamento lógico, montagem da topologia dentro do modelo hierárquico para alta disponibilidade e telefonia VOIP. Estruturar toda a topologia e configuração dos ativos de redes para o desenvolvimento e implantação do Projeto SAP. Preparar o ambiente dos Centros de Distribuição para o ingresso no SAP. Segmentação da Matriz e de várias unidades do Grupo no Brasil e exterior. Implanta segurança via 802.1x para a rede cabeada do Grupo. Implantar a padronização da Rede Wireless (Corporativa) com autenticação via NPS.

Empresa: SENAI - Serviço Nacional de Aprendizagem Industrial.

Cargo Ocupado: Professor: Web Design / Programador Web / Banco de

Dados / Redes de Computadores (CISCO) / Redes Wireless.

Período: 02/2008 a 08/2017

Atividades desenvolvidas:

Ministrar aulas para o Curso Superior de Tecnologia em Redes de Computadores, visando os 04 módulos do CCNA dentro do Sistema Cisco Networking Academy (Academia Cisco). A Academia Cisco faz parte do programa de preparação para efetuar as provas para obter a Certificação CCNA. Atuo como Professor das Disciplinas de Arquitetura de Redes, Roteamento básico e avançado, switching, Redes de longa distância, Redes convergentes, Redes sem fio, Projetos de Redes. Cursos de Extensão: CCNP Route, CCNP Switching, CCNP Tshoot, CCNA Security.

Empresa: NETPLAN - NETWORK PLANNING

Cargo Ocupado: Analista de Redes e de Comunicação de Dados

Período: 04/2011 a 08/2012

Atividades desenvolvidas:

Implantação de Redes de Computadores com base em equipamentos IBM, H3C, 3COM - HP (Switchs, Servidores, Telefonia IP, WX Controllers, Access Poits), implantação de Servidores Windows, montagem e configuração de Sistemas CFTV, implantação e configuração em Sistemas de Comunicação via Wireless com base nas WX CONTROLLER's, solução de problemas para clientes, segmentação para Redes de Dados, Projetos para Redes de Computadores, Configuração de Centrais Telefônicas (DIGITRO), Implantação VOIP com base em equipamentos 3Com e Polycom.

Empresa: ASM TELECOMUNICAÇÕES

Cargo Ocupado: Consultoria de Projetos para Implantação de Redes em

LAN's / MAN's e WAN's;

Período: 09/2008 a 02/2011.

Atividades desenvolvidas:

Configuração e implantação de projetos para a Comunicação entre empresas de pequeno, médio e grande porte via WAN no Estado de Santa Catarina e Rio Grande do Sul, soluções e implantação para otimizar a Comunicação de Dados em LAN's empresariais, Sistemas de distribuição de carga em AP's na comunicação WAN, Redundâncias de links e balanceamento de carga, VPNs, configuração de ativos para serem usados nas redes LAN / MAN / WAN.